【裁判字號】    90,訴,366
【裁判日期】    901120
【裁判案由】    違反毒品危害防制條例
【裁判全文】
臺灣屏東地方法院刑事判決                            九十年度訴字第三六六號
    公  訴  人  臺灣屏東地方法院檢察署檢察官
    被      告  甲○○
右列被告因違反毒品危害防制條例案件，經檢察官提起公訴（九十年度毒偵字第九七
七號）及移送併辦（臺灣高雄地方法院檢察署九十年度毒偵字第三七五一號），本院
判決如左：
    主  文
甲○○連續施用第一級毒品，累犯，處有期徒刑壹年，扣案第一級毒品海洛因（毛重
）零點貳公克沒收銷燬之、注射針筒貳支沒收；又連續施用第二級毒品，累犯，處有
期徒刑拾月；應執行有期徒刑壹年捌月。扣案第一級毒品海洛因（淨重）零點零伍公
克沒收銷燬之、注射針筒貳支沒收。
    事  實
一、甲○○前因違反肅清煙毒條例案件，經臺灣高雄地方法院以八十五年度訴字第二
    七九一號，判處有期徒刑三年一月確定，甫於民國八十九年十二月十八日執行完
    畢；又曾因施用毒品案件，經交付保護管束期滿，甫經臺灣高雄地方法院檢察署
    檢察官於民國八十九年十月二十六日，以八十九年度戒毒偵字第一一八七號不起
    訴處分確定，竟不知悔改，復基於施用毒品之概括犯意，分別自九十年一月初某
    日起至同月十八日某時止，連續在不詳處所施用第二級毒品安非他命；及自九十
    年一月二十日上午十時五十一分許回溯四十八小時內某時起，至同年八月十三日
    晚間七時許止，連續在屏東縣林園鄉等地施用第一級毒品海洛因，旋於九十年一
    月二十日上午十時許，在屏東縣恆春鎮○○路六十號為警查獲，經採尿送驗呈嗎
    啡及安非他命陽性反應，嗣又於同年八月十五日下午三時許，在高雄縣林園鄉○
    ○路二九八巷二十九弄口再遭查獲，自其身上扣得其所有毒品海洛因（淨重）０
    ．０五公克、注射針筒二支，再經採尿送驗，呈嗎啡陽性反應。
二、案經屏東縣警察局恆春分局報告臺灣屏東地方法院檢察署檢察官偵查起訴，及臺
    灣高雄地方法院檢察署檢察官移送併辦。
    理  由
一、訊據被告甲○○於本院審理時，固不否認有前揭施用第一級毒品海洛因之犯罪事
    實，然究矢口否認有施用第二級毒品安非他命犯行。惟查，被告甲○○於前揭時
    地，連續施用第一級毒品海洛因及第二級毒品安非他命犯行，除分別據其於警偵
    訊中及本院九十年八月十六日訊問時自白在卷外，並有查獲之海洛因０．二公克
    、注射針筒二支扣案可稽，其上開時日先後二次遭查獲時所採得尿液，經送鑑定
    結果，其中九十年一月二十日採得者，呈嗎啡及安非他命陽性反應；同年八月十
    五日所採，亦呈嗎啡陽性反應；此各有臺灣檢驗科技股份有限公司九十年三月二
    十二日，編號：ＫＺ000000000000號，濫用藥物尿液檢驗報告乙份
    ，及高雄縣衛生局九十年九月十八日（九０煙檢字第一五三四號）煙毒尿液檢驗
    成績書乙紙附卷可憑，被告甲○○右揭犯罪事實應堪認定，其所為反覆不一之辯
    解與此不符者，洵無足採。被告甲○○前因施用毒品案件，經交付保護管束期滿
    ，甫經臺灣高雄地方法院檢察署檢察官於民國八十九年十月二十六日，以八十九
    年度戒毒偵字第一一八七號不起訴處分確定，有臺灣高等法院被告全國前案紀錄
    表、臺灣屏東地方法院檢察署刑案資料查註紀錄表及不起訴處分書各乙份在卷可
    按，其五年內再犯本件施用毒品犯行已臻明確，應依法論科。
二、按海洛因及安非他命分別為毒品危害防制條例第二條第一項第一款、第二款所定
    之第一級及第二級毒品，不得非法持有、施用。核被告甲○○所為，係犯毒品危
    害防制條例第十條第一項施用第一級毒品罪及同條第二項施用第二級毒品罪。又
    被告甲○○上開連續多次施用第一級毒品海洛因、第二級毒品安非他命犯行，時
    間緊接，手法相同，觸犯構成要件同一之罪名，顯均係基於概括犯意反覆為之，
    為連續犯，應分別依刑法第五十六條規定論以連續施用第一級、第二級毒品罪，
    並依法加重其刑。被告甲○○所犯上開施用第一級毒品及施用第二級毒品二罪，
    犯意各別，行為不同，罪名互異，應予分論併罰。另被告甲○○持有海洛因之行
    為，為施用之高度行為所吸收，不另論罪。臺灣高雄地方法院檢察署檢察官移送
    併辦部分，與本件公訴部分既有連續犯之裁判上一罪關係，本院自得一併審究。
    又被告甲○○前因違反肅清煙毒條例案件，經臺灣高雄地方法院以八十五年度訴
    字第二七九一號，判處有期徒刑三年一月確定，甫於八十九年十二月十八日執行
    完畢，有臺灣高等法院被告全國前案紀錄表及臺灣屏東地方法院檢察署刑案資料
    查註紀錄表各乙份在卷可按，其五年內再犯此有期徒刑以上之罪，為累犯，遞加
    重其刑。爰審酌被告甲○○正值芳華竟不思進取，不僅不知珍惜自身健康，於懷
    孕期間猶屢次施用毒品，戕害腹中骨肉；及其犯罪後態度等一切情狀，量處如主
    文所示之刑，並定其應執行之刑，以示儆懲。扣案白色粉末確為第一級毒品海洛
    因，淨重０．０五公克，有法務部調查局九十年九月十二日，編號：00000
    0000號鑑定通知書乙紙在卷可憑，依毒品危害防制條例第十八條第一項規定
    應予宣告沒收銷燬之。扣案注射針筒二支係被告甲○○所有用以為本件施用海洛
    因犯行之工具，業據其所自承，為刑法第三十八條第一項第二款規定供犯罪所用
    之物，並依法宣告沒收之。
據上論斷，應依刑事訴訟法第二百九十九條第一項前段，毒品危害防制條例第十條第
一項、第二項、第十八條第一項，刑法第十一條、第五十六條、第四十七條、第五十
一條第五款、第三十八條第一項第二款，判決如主文。
本案經檢察官張啟聰到庭執行職務
中      華      民      國    九  十    年    十  一    月    二  十    日
                                      臺灣屏東地方法院刑事第二庭
                                          審判長法  官  潘正屏
                                                法  官  李淑惠
                                                法  官  陳松檀
右正本證明與原本無異。
對於本判決如有不服應於收受送達後十日內向本院提出上訴書狀上訴於臺灣高等法院
高雄分院並按他造當事人之人數附具繕本。
                                                書記官  張福山
中      華      民      國      九十      年      十一    月   二十     日
毒品危害防制條例第十條
施用第一級毒品者，處六月以上五年以下有期徒刑。
施用第二級毒品者，處三年以下有期徒刑。


司法院資訊處製作；財團法人民間司法改革基金會備份。
